---
title: "Predição de Votação de Deputados"
author: "Matheus Leal"
date: "07 de novembro de 2018"
output:
  html_document: default
  pdf_document: default
---

**Carregando bibliotecas* necessárias**

```{r setup, include=FALSE}
knitr::opts_chunk$set(echo = TRUE, warning=FALSE, message=FALSE)
library(readr)
library(caret)
library(dplyr)
library(ggplot2)
set.seed(37)
theme_set(theme_minimal())
```

**Carregando os dados e removendo informações pouco relevantes, como nome, cargo, número, sequencial do candidato e ocupação**

```{r}
train <- read.csv("./train.csv")
train <- train %>% select(-cargo, -nome, -sequencial_candidato, -ocupacao)
train[is.na(train)] <- 0
```

**1. Usando todas as variáveis disponíveis, tune (usando validação cruzada): (i) um modelo de regressão Ridge, (ii) um modelo de regressão Lasso e (iii) um modelo KNN. Para os modelos de regressão linear, o parâmetro a ser tunado é o lambda (penalização dos coeficientes) e o KNN o número de vizinhos.**
    
####Usando validação cruzada 

```{r}
fitControl <- trainControl(method = "cv",
                           number = 10,
                           search = "random")
preProcValues <- c("center", "scale", "nzv")
```

####(i) O modelo de regressão Ridge

```{r}
model.ridge <- train(votos ~ ., 
               data = train,
               trControl = fitControl,
               method = "ridge",
               preProcess = preProcValues,
               tuneLength = 15)
model.ridge
```
```{r}

```

####(ii) O modelo de regressão Lasso

```{r}
model.lasso <- train(votos ~ .,
                     data = train,
                     trControl = fitControl,
                     method = "lasso",
                     preProcess = preProcValues,
                     tuneLength = 15)
model.lasso
```
```{r}

```

####(iii) O modelo KNN

```{r}

fitControl <- trainControl(method = "cv",
                           number = 5)
preProcValues <- c("center", "scale", "nzv")

model.knn <- train(votos ~ .,
                   data = train,
                   method = "knn",
                   trControl = fitControl,
                   preProcess = preProcValues,
                   tuneLength = 15)
model.knn
```
```{r}
```

**2. Compare os três modelos em termos do erro RMSE de validação cruzada.**
  
#####Comparando os modelos, percebe-se que o menor RMSE é do modelo KNN (35063.29) para k = 7, seguido do Lasso (38512.11) e, por último, o modelo Ridge (39113.25).


**3. Quais as variáveis mais importantes segundo o modelo de regressão Ridge e Lasso?  Variáveis foram descartadas pelo Lasso? Quais?**

```{r}
ggplot(varImp(model.ridge))
```

```{r}
ggplot(varImp(model.lasso))
```
  
#####De acordo com o gráfico utilizando a função varImp, as variáveis mais importantes são: total_receita, total_despesa, recursos_de_pessoas_juridicas, recursos_de_pessoas_fisicas, quantidade_fornecedores,  quantidade_despesas, media_receita,  recursos_de_partido_politico, quantidade_doadores, quantidade_doacoes, grau, ocupacao,  estado_civil, partido, sexo e uf. Nesta ordem de importância, para ambos os modelos.

#####O modelo lasso descartou as variáveis ano, recursos_proprios,  recursos_de_outros_candidatos.comites e media_despesa.
  
**4. Re-treine o melhor modelo (usando os melhores valores de parâmetros encontrados em todos os dados, sem usar validação cruzada).**

```{r}
best.grid <- expand.grid(k = model.knn$bestTune)

best.model <- train(votos ~ .,
                    data = train,
                    method = "knn",
                    tuneGrid = best.grid)
best.model
```
**5. Use esse último modelo treinado para prever os dados de teste disponíveis no challenge que criamos na plataforma Kaggle (Links para um site externo)**

```{r}
test <- read.csv("./test.csv")
submission <- test %>%
  select(sequencial_candidato)
test <- test %>% 
  select(-sequencial_candidato,
         -nome,
         -cargo, 
         -ocupacao)
predictions <- predict(best.model, test)
submission$votos <- predictions
submission <- submission %>% 
  select(ID = sequencial_candidato,
         votos = votos)
write.csv(x = submission,
          file = "sample_submission.csv",
          row.names = FALSE)
```